# 请教老师，子公司增资后持股比例降低确认资本公积金额

提问人：晴雪 19801022 时间：2015-10-24 13:06:32
甲公司持有乙公司88.02%的股权，投资成本为 70416 万元，丙公司持有乙公司11.98%的股权，成本为 9584 元； 2015 年 3 月末增加丁公司股东投资 100000 万元，公司增资 67797 万元，占比43.07%，甲公司增资 9603 万元，增资后持股比例为50.84%，丙公司未增资，比例变为6.09%。 2015 年 3 月末未增资前乙公司净资产如下，其中实收资本 80000 万元，资本公积670031169.20元，盈余公积39593851.45元，未分配利润676661686.95元，请问下合并报表甲公司持股比例减少怎么处理，能列出分录及计算过程吗，非常感谢！！！坐等。

回答人：chenyiwei
如果股权变动后甲公司继续保持对乙公司的控制权，则在合并报表层面应按《企业会计准则第 33 号——合并财务报表（ 2014 年修订）》第四十九条规定处理。合并报表层面调整权益的金额＝［（ 2015 年 3 月末未增资前乙公司净资产＋各股东增资额合计） 50.84% － 2015 年 3 月末未增资前乙公司净资产88.02%］－甲公司自身的增资额 9603 万元。

提问人：740438204 时间：2016-11-27 20:57:22
若母公司原先100%控股子公司，后子公司引入新股东投入 150 万，增资 150 万，注册资本也增加 150 万，母公司的控制权下降至70%，那是否也按照 33 号准则四十九条处理，将 150 与未增资前净资产*30%的差额调整资本公积资本溢价？谢谢陈版

回答人：chenyiwei
是，只要母公司不丧失对该子公司的控制权，就按权益性交易原则处理。